---
title: Lecture 4
date: '2023-01-04'
description: '자료형/자료구조 변환'
execute: 
  message: false
  warning: false
editor_options: 
  chunk_output_type: console
---

### 차례

1.  **자료형 변환 : as.원하는 자료형**

    -   as.character()

    -   as.complex()

    -   as.numberic() / as.double() / as.integer()

    -   as.logical()

2.  **자료구조 변환**

    -   as.data.frame() / as.list() / as.vector()

    -   as.factor()

3.  **자료형 변환 : `as.원하는자료형`**

    -   `as.character` : 문자형으로

        ```{r}
        x <- 1:5 # 숫자형 벡터 생성 
        x
        str(x) # 구조 확인 

        x <- as.character(x) # 숫자형 벡터를 문자형으로 바꿔줘 
        x
        str(x) # 구조 확인 
        ```

    -   `as.numeric / as.double` : 숫자형으로

        ```{r}
        x <- as.numeric(x)
        x
        str(x)

        x <- as.complex(x)
        x 
        str(x)

        x <- as.double(x)
        x
        str(x)
        ```

    -   `as.logical` : True or False 으로 전환

        -   0 : False

        -   0을 제외한 숫자 : True

        ```{r}
        x <- as.integer(x)
        x
        str(x)

        x <- as.logical(x)
        x
        str(x)
        ```

        -   **주의사항 logical --\> integer**

            -   True : 1

            -   False : 0

                ```{r}
                x <- as.integer(x)
                x
                str(x)
                ```

    -   **문자 --\> 숫자 변환은 error**

        ```{r}
        y <- c("E","D","I","Y","A")
        y
        str(y)

        y <- as.integer(y)
        y <- as.numeric(y)
        y <- as.double(y)
        ```

4.  자료구조 변환

-   **as.data.frame() / as.matrix() / as.list() / as.vector()**

```{r}
# as.data.frame(): 데이터프레임으로 변환
x <- 1:6
str(x)

x <- as.data.frame(x)
str(x)

# as.list(): 리스트로 변환
x <- as.list(x)
x
str(x)

# as.matrix(): 매트릭스로 변환 
x <- 0:6
x <- as.matrix(x)
x
str(x)

# as.vector(): 벡터로 변환 
x <- as.vector(x)
x
str(x)
```

-   **as.factor() : factor --\> int가 되면 숫자 1부터 시작(첫 번쨰 level)**

    ```{r}
    x <- as.factor(x)
    x
    str(x)

    x <- as.integer(x)
    x
    str(x)
    ```

    **Example) 첫 번째 레벨인 C가 1/ 두 번쨰 레벨인 O가 2**

    ```{r}
    y <- c('C','C','O','C','O')
    y

    y <- as.factor(y)
    y
    str(y)

    y <- as.integer(y)
    y
    str(y)
    ```
