---
title: Lecture 2 
subtitle: 범주형 변수(명목형, 순서형), 연속형 변수
---

1.  범주형 변수

    Factor는 제한된 수의 다른 값들을 저장하는 변수입니다. 이런 변수들을 범주형 변수(categorical variable)라고 부릅니다.

    데이터 셋에는 두 가지 유형의 자료가 있습니다.

    -   categorical(범주형)

        -   값이 제한되고, 특정 유한한 그룹을 기반으로 함 

        -   ex) 나라, 연도, 성별, 직업 등

    -   continuous(연속형)

        -   정수(integer)부터 십진수(decimal)까지 모든 값을 가질 수 있음

        -   ex) 수익, 주가 등

    -   R은 범주형 변수를 factor에 저장합니다. 아래는 문자 변수를 factor 변수로 변환하는 코드입니다.

    ```{=html}
    <!-- -->
    ```
        ``` r
        factor(x = character(), levels, labels = levels, ordered = is.ordered(x))
        ```

        * parameter(파라미터)

            -   x: 데이터 벡터, 문자열이나 정수형만 가능

            -   level: x가 가질 수 있는 값들, optional, 기본 값은 x의 고유한 목록

            -   label: x에 레이블을 추가, ex) 1: 남성, 2: 여성

            -   ordered: level 정렬 여부

Example

```{r}
ex5 <- c(2,1,3,2,1) # 임의의 숫자형 벡터 생성
ex5 

# 숫자형 벡터를 factor로 전환 
cat5 <- factor(ex5,labels = c("apple","pie","jam")) 
cat5
```

머신러닝을 수행할 때 문자열을 factor로 전환하는 작업은 매우 중요합니다.

범주형 변수는 명목형과 순서형 변수로 나뉩니다.

2.  명목형 변수(Nominal Categorical Variable)

    범주형 변수를 선언할 때 순서가 중요하지 않은 경우 사용합니다. 예를 들어 성별, 색상, 등은 순서가 중요하지 않으므로 명목형 변수로 선언합니다.

    Example

    ```{r}
    # 색을 담을 벡터 생성
    color_vector = c("red", "orange", "yellow", "green", "blue", "indigo", "purple")

    # 출력
    color_vector
    # factor로 변환
    color_factor = factor(color_vector)
    # 확인
    color_factor
    ```

    3.  순서형 변수

        순서형 변수는 본연의 순서를 가지며, order 파라미터를 통해 순서를 지정할 수 있습니다.

    example

    ```{r}
    # 요일 벡터 생성
    day_vector = c('tuesday', 'monday', 'wednesday', 'friday', 'saturday', 'thursday', 'sunday')
    day_vector

    # 순서가 있는 factor로 변환
    day_factor = factor(day_vector, order = TRUE, levels = c('monday', 'tuesday', 'wednesday', 'thursday', 'friday', 'saturday', 'sunday'))
    day_factor
    # 레벨별 갯수 계산
    summary(day_factor)
    ```

    4.  연속형 변수

        연속형 변수는 R에서 기본으로 제공하는 함수입니다. 숫자 또는 정수로 저장됩니다.

        mtcar data는 내장 데이터 셋으로 유형별 자동차의 정보를 담고 있습니다.

    ```{r}
    mtcars
    ```
